臺灣板橋地方法院刑事裁定　　　　　　 94年度交聲字第423號
原處分機關　交通部公路總局臺北區監理所
異　議　人
即受處分人　甲○○○○○
上列異議人即受處分人因違反道路交通管理處罰條例案件，對於
交通部公路總局臺北區監理所中華民國94年3 月28日所為之處分
（原處分案號：北監自裁字裁40-CG0000000號）聲明異議，本院
裁定如下：
    主  文
異議駁回。
    理  由
一、原處分機關處分意旨略以：異議人即受處分人甲○○○○○
    所有車牌號碼AJ-0218 號自用小貨車於民國94年1 月13日下
    午4 時41分，在臺北縣土城市○○路與清水路口，經臺北縣
    交通隊舉發「駕車行經有燈光號誌管制之交岔路口闖紅燈」
    違規，並移送原處分機關，原處分機關即依道路交通管理處
    罰條例第53條第1 項，裁處異議人即受處分人罰鍰新臺幣（
    下同）2,700 元，罰鍰限於94年4 月27日前繳納，並註明上
    開罰鍰逾期不繳納之處分。
二、異議人即受處分人異議意旨則以：甲○○○○○所有自用小
    貨車，並無於94年1 月31日在交岔路口闖紅燈。因當日天雨
    路滑，貨車又載有玻璃酒瓶恐怕碰撞碎裂，剛巧遇燈光號誌
    突變紅燈，即立刻按規定剎車停駛，由小貨車車廂後面有亮
    剎車紅燈為證，而聲明異議等語。
三、按汽車駕駛人，行經有燈光號誌管制之交岔路口闖紅燈者，
    新臺幣1,800 元以上5,400 元以下罰鍰，道路交通管理處罰
    條例第53條第1 項定有明文。
四、經查：本件異議人即受處分人甲○○○○○所有車牌號碼AJ
    -0218 號自用小貨車於94年1 月13日下午4 時41分許，在臺
    北縣土城市○○路與清水路口，駕車行經有燈光號誌之交岔
    路口闖紅燈之行為，業經自動感應儀器拍照屬實，有採證照
    片2 幀在卷可稽，觀諸採證照片顯示情形，違規之自用小貨
    車車牌號碼確為AJ -0218號，而該自用小貨車係於紅燈亮起
    後3.8 秒前超越停止線，而經自動感應儀器拍攝第1 張照片
    ，惟該自用小貨車並未停止，仍以時速33公里之速度繼續往
    前行駛，而經自動感應儀器拍攝第2 張照片，足徵前開自用
    小貨車行經有燈光號誌管制之交岔路口闖紅燈之行為至為明
    確，異議人即受處分人所辯其遇紅燈即刻按規定煞車停駛云
    云，顯不足採。按汽車駕駛人之違規行為經以科學儀器取得
    證據資料者，得對汽車所有人逕行舉發處罰，道路交通管理
    處罰條例第7 條之2 第1 項第6 款定有明文。本件闖紅燈之
    違規行為既經科學儀器取得證據而逕行舉發，其逕行舉發並
    無不當。異議人即受處分人雖又辯稱因當日天雨路滑，又載
    有玻璃酒瓶恐怕碰撞破裂，巧遇燈號突變紅燈云云。惟按駕
    駛人駕駛汽車，應遵守道路交通號誌、標線、號誌之指示，
    道路交通安全規則第90條前段亦定有明文，且交通標誌、標
    線、號誌之指示、警告、禁制等設置，具有公示、公信之效
    果，異議人即受處分人行經上開設有燈光號誌管制之路口，
    自應隨時注意路上燈光號誌之變化，以避免緊急、突發之路
    況發生，自不得以天狀況不佳等詞而解免其責任，況在號誌
    顯示紅燈前，已顯示黃燈使駕駛人得以為適當之煞停等應變
    行為，被告前開所辯亦顯不足採。從而原處分機關依據道路
    交通管理處罰條例第53條第1 項之規定，裁處罰鍰2,700 元
    之處分，並無不當，量罰亦甚妥適，應予維持。本件異議為
    無理由，應予駁回。
據上論斷，應依道路交通案件處理辦法第19條，裁定如主文。
中　　華　　民　　國　　94　　年　　5 　　月　　31　　日
                  交通法庭  法　官     張宏節
上列正本與原本無異。
如不服本裁定應於送達後5日內向本院提出抗告狀。
                            書記官     鄧順生
中　　華　　民　　國　　94　　年　　5 　　月　　31　　日
